【裁判字號】    90,上易,1069
【裁判日期】    900119
【裁判案由】    竊盜
【裁判全文】
臺灣高等法院刑事判決                            九十年度上易字第一六九號
    上  訴  人
    即  被  告  乙○○
右上訴人因竊盜案件，不服臺灣板橋地方法院九十年度易字第二五四號，中華民國九
十年一月十九日第一審判決 (起訴案號：臺灣板橋地方法院檢察署八十九年度偵字第
二二八八一號)提起上訴，本院判決如左：
    主  文
上訴駁回。
    事實及理由
一、本案經本院審理結果，認第一審以上訴人即被告乙○○犯刑法第三百二十條第三
    項、第一項之罪，判處有期徒刑六月，並諭知易科罰金折算之標準為三百元折算
    一日，認事用法及量刑均無不當，應予維持，並引用附件所示第一審判決書記載
    之事實、證據及理由。
二、被告上訴意旨以：被告雖有婚外情，然仍與前妻同居；前妻於八十七的那一天至
    友人吳玉雲家中打牌，被告之日記本則放在應曉薇家中，應曉薇係其最好、最大
    之證人，亦可請上訴人之資深員工黃秀盆、上訴人之前妻、上訴人之囚友及龜山
    主持、普濟主持作證，並聲請勘驗上訴人在殺人未遂案之錄音帶及請上訴人之前
    妻返還上訴人所寫之信件；又上訴人曾任「明二舍」、「孝二舍」、三工、一工
    等之雜役，每回出所均至精舍懺悔、打座，不像部分囚友一出所就打電話給朋友
    等語。
三、查被告就本案竊盜之事實，已經其於警訊及偵、審中坦承不諱，與被害人指述失
    竊及證人吳順富所述目睹被告行竊之情節相符，且有汽車玻璃破損之照片可按，
    事證已明。被告前述上訴之理由，部分與本案顯不相干，所請訊問證人，亦不致
    影響本案判決之結果，尚非必要。原審以被告罪證明確，而予論罪科刑，並無違
    誤，被告上訴未指明原審判決有有何不當，自無理由，應予駁回。
四、被告經合法傳喚，無正當理由不到庭，爰不待其陳述逕行判決。
據上論斷，應依刑事訴訟法第三百七十三條、第三百六十八條、第三百七十一條，判
決如主文。
本案經檢察官鍾鳳玲到庭執行職務。
中      華      民      國      九十    年      四      月    三十      日
                                台灣高等法院刑事第七庭
                                    審判長法  官  吳  啟  民
                                          法  官  施  俊  堯
                                       法  官  林  瑞  斌
右正本證明與原本無異。
不得上訴。
                                          書記官  丁  淑  蘭
中    華    民    國     九十     年       五       月        一        日
附錄：本案論罪科刑法條全文﹕
刑法第三百二十條第一、三項
意圖為自己或第三人不法之所有，而竊取他人之動產者，為竊盜罪，處五年以下有期
徒刑、拘役或五百元以下罰金。
前二項之未遂犯罰之。
附件﹕
臺灣板橋地方法院刑事判決                            九十年度易字第二五四號
    公  訴  人  臺灣板橋地方法院檢察署檢察官
    被      告  乙○○  男四十三歲（民國○○○年○月○日生）
                        住臺北縣三重市○○路○段七四巷八號二樓
                        身分證統一編號：Ｚ000000000號
右列被告因竊盜案件，經檢察官提起公訴（八十九年度偵字第二二八八一號），本院
判決如左：
    主  文
乙○○竊盜未遂，累犯，處有期徒刑陸月，如易科罰金，以參佰元折算壹日。
    事  實
一、乙○○曾因妨害家庭、竊盜等案件於民國八十九年六月二十日經臺灣高等法院以
    八十九年度聲字第五四一號裁定應執行有期徒一年確定，於八十九年九月二日執
    行完畢，竟不知悔改，因缺錢使用而意圖為自己不法之所有，於八十九年十二月
    八日下午六時三十分許，在台北縣三重市○○○路一一一號三重市果菜市場大門
    旁，撿拾地上石頭砸毀甲○○所有之車號六Ｌ─八三三號營業用小客車右前窗玻
    璃（毀損部分未據告訴），再伸手進入上開車輛內欲竊取車內財物，尚未得手之
    際即為擔任前揭果菜市場警衛之吳順當發覺並報警當場查獲。
二、案經臺北縣警察局三重分局報請臺灣板橋地方法院檢察署檢察官偵查起訴。
    理  由
一、右揭事實，業據被告乙○○於偵審中坦承不諱，核與被害人甲○○指述之情節大
    致相符，並經證人吳順當於警訊時證述屬實，復有現場照片二張、車籍作業系統
    ─查詢認可資料一張附卷可稽。本件事證明確，被告之犯行洵堪認定。
二、核被告所為，係犯刑法第三百二十條第三項、第一項之竊盜未遂罪。被告已著手
    於犯罪行為之實行而不遂，依刑法第二十六條前段規定減輕其刑。末查被告有事
    實欄所載之犯罪前科及受有期徒刑執行完畢之事實，有台灣高等法院檢察署刑案
    紀錄簡覆表及本院被告全國前案紀錄表各一份在卷足憑，其於有期徒刑執行完畢
 後，五年以內再犯本案法定刑含有期徒刑之罪，為累犯，應依刑法第四十七條規
    定及先加後減之例加重其刑。爰審酌被告之素行不端（見卷附臺灣高等法院檢察
    署刑案紀錄簡覆表）、犯罪之動機、目的、手段及犯後坦承犯行，態度尚稱良好
    等一切情狀，量處如主文所示之刑，並依法諭知易科罰金之折算標準。
據上論斷，應依刑事訴訟法第二百九十九條第一項前段，刑法三百二十條第三項、第
一項、第二十六條前段、第四十七條、第四十一條第一項前段，罰金罰鍰提高標準條
例第一條前段、第二條，判決如主文。
本案經檢察官張慶林到庭執行職務。
中      華      民      國      九十    年      一      月     十九     日
                                 臺灣板橋地方法院刑事第三庭
                                     法  官  樊  季  康
右正本證明與原本無異。
如不服本判決，應於判決送達後十日內，向本院提出上訴狀。
                                     書記官  馬  秀  芳
中      華      民      國      九十    年      一      月     三十一   日
附錄本案論罪科刑主要法條：
刑法第三百二十條
意圖為自己或第三人不法之所有，而竊取他人之動產者，為竊盜罪，處五年以下有期
徒刑、拘役或五百元以下罰金。
意圖為自己或第三人不法利益，而竊佔他人之不動產者，依前項之規定處斷。
前二項之未遂犯罰之。


司法院資訊處製作；財團法人民間司法改革基金會備份。
